臺灣高等法院臺南分院刑事判決　　　 96年度交上易字第190號
上　訴　人
即　被　告　乙○○
上列上訴人因過失傷害案件，不服臺灣雲林地方法院96年度交易
字第12號中華民國96年2月6日第一審判決（起訴案號：臺灣雲林
地方法院檢察署95年度偵字第4278號），提起上訴，本院判決如
下：
    主  文
上訴駁回。
乙○○緩刑貳年。
    事  實
一、緣甲○○於民國95年7月31日晚上7時許，酒後騎乘車牌號碼
    MKJ- 179號重型機車，沿雲林縣大埤鄉○○村○○路，由西
    往東方向行駛（所犯不能安全駕駛動力交通工具罪，業經原
    審判處拘役伍拾日確定），於同日晚上7時20分許，途經大
    埤鄉○○村○○路與臺一線路口時，適有乙○○駕駛車牌號
    碼IU-4809號自用小客車，沿臺一線，由南往北方向直行亦
    行駛至該處。乙○○本應注意汽車行駛時，應注意車前狀況
    ，隨時採取必要之安全措施，而依當時情形，又無不能注意
    之情事，竟疏未注意及此，致所駕駛之上開車輛左前車頭撞
    及甲○○所騎乘之上開機車右前車頭，甲○○因而受有頭部
    外傷併前額撕裂傷、頸部及左手腕扭傷、疑似腦震盪之傷害
    。
二、案經甲○○訴因雲林縣警察局斗南分局報告臺灣雲林地方法
    院檢察署檢察官偵查起訴。
    理由
壹、程序事項：
　　按除被告所犯為死刑、無期徒刑或最輕本刑為三年以上有期
　　徒刑之罪或高等法院管轄第一審案件者外，於前條第一項程
  　序進行中，被告先就被訴事實為有罪之陳述，審判長得告知
    被告簡式審判程序之旨，並聽取當事人、代理人、辯護人及
    輔佐人之意見後，裁定進行簡式審判程序；又按簡式審判程
    序之證據調查，不受第159條第1項、第161條之2、第161條
    之3、第163條之1及第164條至第170條規定之限制，刑事訴
    訟法第364條準用同法第273條之1第1項、第273條之2，分別
    定有明文。查被告乙○○於本院審理時對於檢察官起訴之事
    實，為有罪之陳述，經審判長告知簡式審判程序之旨，並聽
    取公訴人及被告之意見後，爰依刑事訴訟法第273條之1第1
    項規定，裁定本件進行簡式審判程序，合先敘明。
貳、認定犯罪事實所憑證據及理由：
    上揭犯罪事實，業據被告乙○○於本院審理時供承明確，核
    與告訴人甲○○於警詢及偵查中之指訴情節相符，並有告訴
    人之洪揚醫院診斷證明書、道路交通事故調查報告表(一)、(二)
    、道路交通事故現場圖、現場照片6張等在卷足資佐證，顯
    見被告乙○○之自白確與事實相符，其有疏於注意車前狀況
    而致告訴人甲○○受傷之過失傷害犯行，自堪認定。
參、論罪：
    按刑法上所謂業務，係指個人基於其社會地位繼續反覆所執
    行之事務，包括主要業務及其附隨之準備工作與輔助事務在
    內。此項附隨之事務，並非漫無限制，必須與其主要業務有
    直接、密切之關係者，始可包含在業務概念中，而認其屬業
    務之範圍（最高法院89年度臺上字第8075號判例參照）。被
    告乙○○平日雖為載送食品之司機，係從事駕駛業務之人，
    然其與被告甲○○發生車禍當日，係駕駛本身所有之自用小
    客車搭載友人，自嘉義縣出發，欲返回雲林縣斗南鎮之住處
    ，車上並未裝載任何食品或貨物，除據被告乙○○供述明確
    外，並有現場照片附卷可稽，且依檢察官提出之證據，亦難
    認當時被告乙○○係在執行其駕車送貨業務，或與其送貨業
    務有直接、密切相關之準備工作或輔助行為，自不能謂被告
    乙○○發生車禍當日之駕車行為係其平日駕車送貨之主要業
    務或附隨業務。是核被告乙○○所為，係犯刑法第284條第1
    項前段之普通過失傷害罪。公訴意旨漏未斟酌此點，認被告
    乙○○所為係犯刑法第284條第2項前段之業務過失傷害罪，
    尚有未洽，惟其基本事實同一，本院自應予審理，並變更其
    起訴法條。
肆、本院維持原判決之理由：
一、原判決以被告乙○○就被訴事實為有罪之陳述，經告知簡式
    審判程序之旨，並聽取公訴人及被告之意見後，經合議庭裁
    定由受命法官獨任進行簡式審判程序，並變更檢察官之起訴
    法條，適用刑法第284條第1項前段、第41條第1項前段、刑
    法施行法第1條之1第1項、第2項之規定，審酌被告乙○○並
    無前科，素行良好，為國小畢業，教育程度不高，其就車禍
    發生之過失程度並非嚴重，及其犯後坦承犯行，態度良好等
    一切情狀，量處拘役伍拾伍日，並諭知易科罰金之折算標準
    。
二、本院經核原判決認事用法，均無違誤，量刑亦已審酌刑法第
    57 條明定之一切情狀，符合罪責相當性原則。被告上訴意
    旨猶指原判決量刑過重云云，而指摘原判決不當，自無理由
    ，應予駁回。
伍、本院宣告緩刑之理由：
    查被告乙○○於本院上訴審時已與告訴人甲○○成立民事和
    解，賠償告訴人之損害，有和解書在卷可憑，而被告未曾因
    故意犯罪受有期徒刑以上刑之宣告，有台灣高等法院被告全
    國前案紀錄表在卷可憑，其自警偵訊至法院審理時，始終供
    承犯行，足認被告犯後確知警惕。本院因認被告犯後態度良
    好，經此偵審程序，應知所警惕，信無再犯之虞，其上開所
    宣告之刑，認以暫不執行為適當，爰依刑法第74條第1項第1
    款規定，併予諭知宣告緩刑二年，以啟自新。
陸、適用之法律
一、刑事訴訟法第368條、第364條、第273條之1第1項。
二、刑法第74條第1項第1款。
本案經檢察官邱克斌到庭執行職務。
中　　華　　民　　國　　96　　年　　5　　月　　21　　日
                  刑事第二庭    審判長法　官 葉居正
                                      法　官 吳森豐
                                      法　官 郭千黛
以上正本證明與原本無異。
不得上訴。
　　　　　　　　　　　　　　　　　　　書記官 李珍鳳
中　　華　　民　　國　　96　　年　　5　　月　　21　　日
附錄：本判決論罪科刑條文
刑法第284條第1項：
（過失傷害罪）
因過失傷害人者，處 6 月以下有期徒刑、拘役或 5 百元以下
罰金。
